臺灣臺南地方法院刑事判決　　　　　　 94年度簡上字第227號
上　訴　人
即　被　告　乙○○
上列上訴人即被告因傷害案件，不服本院九十四年度簡字第一０
八八號中華民國九十四年五月十一日第一審判決（聲請簡易判決
處刑案號：九十四年度營偵字第四九七號），提起上訴，被告就
被訴之事實為有罪之陳述，本院管轄之第二審合議庭裁定進行簡
式審判程序，判決如下：
    主  文
原判決關於乙○○傷害部分撤銷。
乙○○傷害人之身體，處拘役肆拾日，如易科罰金，以參佰元折
算壹日。
    事  實
一、乙○○與甲○○（已判刑確定）二人均在臺南縣鹽水鎮義和
    里一五七之一號百樂門小吃部從事服務小姐工作，於民國九
    十三年十二月二十一日晚上十一時許，二人在「百樂門小吃
    部」內，因細故發生口角爭執，憤而均基於傷害之犯意，相
    互拉扯攻擊對方，致使甲○○（聲請簡易判決處刑書誤載為
    蔡素貞）受有臉部多處抓傷、右手肘1ｘ5公分、右手背0.2
    ｘ0.3公分、左手背1ｘ0.2公分擦挫傷等傷害；乙○○則受
    有左前額2ｘ0.5公分撕裂傷併出血、右前額2ｘ1公分血腫、
    右下門牙脫落、右肘部3ｘ3公分、左前臂、右大腿4ｘ3公分
    、左肢左小腿5ｘ3公分等多處挫瘀傷及右後頸抓痕3ｘ0.5公
    分等傷害。
二、案經乙○○、甲○○互提告訴由台南縣警察局新營分局訴請
    臺灣臺南地方法院檢察署偵查起訴。
    理  由
一、本件係經被告乙○○當庭表示認罪，而經本院裁定以簡式審
    判程序加以審理，則依據刑事訴訟法第二百七十三條之二、
    同法第一百五十九條第二項之規定，不適用傳聞法則有關限
    制證據能力之相關規定，合先敘明。
二、上開事實，業據被告乙○○自白無訛，核與告訴人甲○○於
    警偵時指訴相符，並有營新醫院出具之診斷證明書一紙在卷
    可供佐證，足認被告自白與事實相符，本件事證明確，被告
    犯行洵堪認定。
三、核被告乙○○所為，係犯刑法第二百七十七條第一項傷害罪
    。原審以被告犯行明確，依刑事訴訟法第四百四十九條第一
    項前段、第四百五十四條第二項，刑法第二百七十七條第一
    項、第四十一條第一項前段，罰金罰鍰提高標準條例第一項
    前段、第二條，處以拘役五十日，原非無見。惟按刑事審判
    之量刑，在於實現刑罰權之分配正義，故法院對有罪被告科
    刑，應符合罪刑相當原則，使罰當其罪，以契合人民法律感
    情，此所以刑法第五十七條明定科刑時應審酌一切情狀，尤
    應注意該條所列各款事項，以為科刑輕重之標準。查被告乙
    ○○與告訴人甲○○二人因細故發生爭執，進而相互拉扯攻
    擊對方，雙方均受有傷害，惟審酌被告乙○○受有左前額2
    ｘ0.5公分撕裂傷併出血、右前額2ｘ1公分血腫、右下門牙
    脫落、右肘部3ｘ3公分、左前臂、右大腿4ｘ3公分、左肢左
    小腿5ｘ3公分等多處挫瘀傷及右後頸抓痕3ｘ0.5公分等傷害
    ，其傷勢顯然較告訴人即被告甲○○所受之臉部多處抓傷、
    右手肘1ｘ5公分、右手背0.2ｘ0.3公分、左手背1ｘ0.2公分
    擦挫傷等傷害，較為嚴重，顯見被告乙○○下手輕重顯然不
    及同為被告之甲○○，惟原審遽俱對犯罪情節不同之被告二
    人，均論以拘役五十日，參酌前開說明，原判決量刑似難認
    相當，被告乙○○上訴意旨就量刑過重部分，指摘原判決量
    刑不當，為有理由，自應由本院管轄之第二審合議庭將原判
    決關於乙○○傷害部分撤銷，自為判決。爰審酌被告乙○○
    犯罪之動機、目的僅因細故、迄今尚未與告訴人甲○○達成
    和解，惟犯後坦認犯行，態度尚稱良好等一切情狀，量處如
    主文第二項所示之刑，並諭知易科罰金之折算標準。
據上論斷，應依刑事訴訟法四百五十五條之一第一項、第三項、
第三百六十九條第一項前段、第三百六十四條、第二百九十九條
第一項前段、第二百七十三條之一第一項，刑法第二百七十七條
第一項、第四十一條第一項前段，罰金罰鍰提高標準條例第一條
前段、第二條，判決如主文。
本案經檢察官陳思睿到庭執行職務
中　　華　　民　　國　　94　　年　　8　　月　　17　 　日
　　　　　　　　　刑事第一庭  審判長法  官  宋明中
                                    法  官  林欣玲
                                    法　官　王慧娟
以上正本證明與原本無異。
如不服本判決，應於判決送達後10日內，向本院提出上訴狀。
    　　　　　　　　　　　　　　　　書記官　王元宏
中　　華　　民　　國　　94　　年　　8　　月　　17　 　日
中華民國刑法第277條第1項
(普通傷害罪)
傷害人之身體或健康者，處 3 年以下有期徒刑、拘役或 1 千元
以下罰金。
